臺灣雲林地方法院刑事判決　　　　　　　　　　　　　九十一年度易字第二二三號
　　公　訴　人　臺灣雲林地方法院檢察署檢察官
　　被　　　告　乙○○
右列被告因竊盜案件，經檢察官提起公訴（九十一年度偵字第一四０一號），本院判
決如左：
    主  文
乙○○攜帶兇器竊盜，處有期徒刑陸月，如易科罰金以佰元折算壹日。
扣案檳榔刀壹支沒收之。
    事  實
一、乙○○基於接續之犯意，意圖為自己不法之所有，邀同不知情之友人戴換榮，共
    乘向親友范仁山借得之車牌號碼ＱＸ─三０四０號自用小貨車，持其所有客觀上
    具危險性可供為兇器使用之檳榔刀一支，於民國九十一年四月一日十五時許，在
    雲林縣古坑鄉雲一四九線公路七．五公里處及八．二公里處，以檳榔刀割取方式
    ，分別竊盜丁○○及丙○○所承租之檳榔園檳榔五十二芎（計五千三百六十粒，
    市價約新臺幣二萬八千零八十元）及二十三芎（計四千一百四十粒，市價約新臺
    幣一萬二千四百二十元），得手均置於貨車上。嗣於同日十六時三十分許，乙○○正欲駕車離開現場時，為警在該雲一四九線公路八．二公里處當場查獲，扣回
    該等被竊檳榔分別發還予丁○○及丙○○，並扣得該貨車一輛及檳榔刀一支。
二、案經丁○○及丙○○訴由雲林縣警察局斗南分局移送臺灣雲林地方法院檢察署檢
    察官偵查起訴。
    理  由
一、被告乙○○並不否認割取丁○○及丙○○所有檳榔之事實，但否認有竊盜之犯意
    ，辯稱：是朋友甲○○所承租之檳榔園檳榔很大，若沒去割會壞掉，甲○○叫我
    去割，說要送給我，才割錯了丁○○及丙○○檳榔園之檳榔等語。經查：
    （一）被告於警察局供述：在雲林縣古坑鄉雲一四九線公路七．五公里處，割取
          檳榔五十二芎，在雲林縣古坑鄉雲一四九線公路八．二公里處，割取檳榔
          二十三芎及竊盜別人所有檳榔係犯法之行為，已坦白承認竊盜犯行，核與
          告訴人丁○○及丙○○指述檳榔失竊之數量、情事及證人戴換榮於警察局
          證述被告在上址割取檳榔之情節，均相互一致，並有被告所有用以割取該
          等檳榔之檳榔刀一支扣案可稽，而且該等檳榔亦經丁○○及丙○○分別確
          認為其等檳榔園之檳榔而領回，有贓物認領保管單各一紙在卷可憑，因此
          ，被告竊盜檳榔之事實，原已十分明確。
    （二）但被告於偵查中及本院審理卻翻異前詞，將故意竊取說成錯割，並舉吳昆
          印為證人，並且供述：甲○○在元宵節前向他說承包的檳榔大了，沒有用
          到，可以去割等語。甲○○於本院審理中亦附合被告說詞，證述：他開檳
          榔攤，承租檳榔園，做茶球工作，有空幫太太賣檳榔，向已死亡之紀華珍
          承包檳榔園，因為檳榔園檳榔大了，沒空去割檳榔，再不割檳榔都會壞掉
          ，所以在九十一年二、三月間將檳榔送給被告，叫他去收割，我跟被告說
          檳榔送給他後，被告幾天後就去割檳榔，被告自己說他知道檳榔園位置等
          語。顯然被告與證人甲○○有關贈與檳榔園檳榔之說法，有下列不可採信
          之理由：
          １、被告於警訊中並未提及甲○○將檳榔園之檳榔送給他割取，在偵查中
              檢察官質問被告關於甲○○年籍、住址，亦僅略稱：住竹山鎮鯉魚里
              ，餘不詳等語，而無法明確交代清楚，以供查證，已啟人疑竇。被告
              雖於本院審理中攜同甲○○到庭作證，為有利己之證述，但已有串證
              之可能，自不可相信。
          ２、被告既然供述知悉甲○○所承包之檳榔園位置所在，又為何會割錯不
              同位置之他人檳榔園檳榔？而且被告所割取檳榔之位置，分別為雲林
              縣古坑鄉○○○○○路七‧五公里處及雲一四九公路八‧二公里處，
              二地相距七百公尺，分屬不同位置、不同一人所有之檳榔園，非一般
              錯割所得解釋，而且甲○○所承包之檳榔樹數量，據甲○○所自承者
              ，亦僅一千餘株而已，不可能涵蓋如此面積之領域，被告豈能不知，
              其信口說成錯割，不能相信。
          ３、證人甲○○將出租人推給已死去之紀華珍，又不能提供相關租賃之文
              件供本院查證，且對紀華珍家人、住處不甚了解，又其對檳榔園之管
              理、檳榔樹裁種與地理、氣候關係、收割檳榔之季節、班次、品質、
              市場需求等相關之知識，嚴重欠缺，而且自承是外行人，如何承包檳
              榔園，此從有承包檳榔園經驗之被害人丁○○及丙○○之證述，加以
              比較即可明白，則甲○○到底有無向紀華珍承租檳榔園，取得採收檳
              榔之權利，仍不得證實。
          ４、甲○○對於何時將承包之檳榔園檳榔送給被告採收，復僅能籠統說在
              二、三月間，不能指出正確之日期，另被告與甲○○對於何以相贈檳
              榔一事，均說是因為甲○○所承包檳榔園之檳榔大了，甲○○沒空去
              割檳榔，再不割檳榔都會壞掉，此一說法如果屬實，則被告前去所採
              收檳榔時，理應認識所要採收之檳榔係屬於較成熟、較大粒者，但是
              據被害人之陳述，被告所採收之檳榔其剛剛合於採收之部分比較多，
              過於成熟、大粒的比較少，因此被告如果出於錯採，採收時發現此一
              現象，心理自然會產生是否採錯他人檳榔之疑問，而停止收割加以求
              證，被告並無停止割取之舉，而是恣意採收，應該出於故意盜割，其
              錯割之說，明顯在說謊，用以推卸責任。
    綜上所述，被告竊行罪證明確，可以認定，應依法論罪科刑。
二、查檳榔刀在客觀上具有危險性，足以對人之生命、身體構成威脅，可供作行兇之
    用，係屬兇器。核被告乙○○所為，係犯刑法第三百二十一條第一項第三款之攜
    帶兇器竊盜罪。按連續犯之成立，除主觀上須基於一個概括之犯意外，客觀上須
    先後數行為，逐次實施而具連續性，侵害數個同性質之法益，其每一前行為與次
    行為，依一般社會健全觀念，在時間差距上，可以分開，在刑法評價上，各具獨
    立性，每次行為皆可獨立成罪，構成同一之罪名，始足當之；如數行為於同時同
    地或密切接近之時地實施，侵害同一之法益，各行為之獨立性極為薄弱，依一般
    社會健全觀念，在時間差距上，難以強行分開，在刑法評價上，以視為數個舉動
    之接續施行，合為包括之一行為予以評價，較為合理，則屬接續犯。最高法院著
    有八十六年度台上字第三二九五號判例可資參照。被告先後竊盜犯行，雖然被害
    人不同，但係在密切接近之時地接續實施，時間差距上，難以分開，顯然基於單
    一之犯意而接續為多次行為，為接續犯，合為包括一行為，其一行為觸犯二同一
    罪名，為想像競合犯，並非連續犯，公訴人對此有所誤解。爰審酌被告為貪圖不
    法所有，不思正途而有此犯行、犯罪所得、手段、取得被害人之諒解及犯後卸責
    諉過之態度等一切情狀，量處如主文所示之刑，並諭知易科罰金之折算標準。扣
    案之檳榔刀一支，為被告所有，業據被告供明在卷，且為供竊盜犯罪所用之物，
    爰依刑法第三十八條第一項第二款宣告沒收之。至於扣案之貨車，既然非被告所
    有，應發還予所有人，不予宣告沒收。
據上論斷，應依刑事訴訟法第二百九十九條第一項前段，刑法第三百二十一條第一項
第三款、第五十五條、第四十一條第一項前段、第三十八條第一項第二款，罰金罰鍰
提高標準條例第二條，判決如主文。
本案經檢察官林在培到庭執行職務。
中      華      民      國    九十一    年    六    月      二十八      日
                              臺灣雲林地方法院刑事第二庭
                                  法  官  吳  褔  森
右正本證明與原本無異。
如不服本判決，應於判決送達後十日內向本院提出上訴狀（應附繕本）。「切勿逕送
上級法院」。
                                  書記官  李  松  坤
中    華    民    國       九十一       年       六      月    二十八   日
告訴人或被害人對於判決如有不服具備理由請求檢察官上訴者，其上訴期間之計算係
以檢察官收受判決正本之日期為準。
附錄本案論罪科刑法條：
刑法第三百二十一條第一項第三款
犯竊盜罪而有左列情形之一者，處六月以上五年以下有期徒刑：
一、於夜間侵入住宅或有人居住之建築物、船艦或隱匿其內而犯之者。
二、毀越門扇、牆垣或其他安全設備而犯之者。
三、攜帶兇器而犯之者。
四、結夥三人以上而犯之者。
五、乘火災、水災或其他災害之際而犯之者。
六、在車站或埠頭而犯之者。
前項之未遂犯罰之。
